臺灣高等法院刑事判決　　　　　　　　94年度上訴字第4015號
上　訴　人
即　被　告　甲○○
　　　　　　　　　　另案於臺灣宜蘭監獄執行中
上列上訴人因違反毒品危害防制條例案件，不服臺灣桃園地方法
院94年度訴字第1812號，中華民國94年10月19日第一審判決（起
訴案號：臺灣桃園地方法院檢察署94年度毒偵字第2899號），提
起上訴，本院判決如下：
    主  文
上訴駁回。
    理  由
一、按「依本編所為之科刑判決，不得上訴。但有第四百五十五
    條之四第一項第一款、第二款、第四款、第六款、第七款所
    定情形之一，或協商判決違反同條第二項之規定者，不在此
    限。」、「協商判決之上訴，除本編有特別規定外，準用第
    三編第一章及第二章之規定。」、「第三百六十七條之判決
    及對於原審諭知管轄錯誤、免訴或不受理之判決上訴時，第
    二審法院認其為無理由而駁回上訴，或認為有理由而發回該
    案件之判決，得不經言詞辯論為之。」刑事訴訟法第四百五
    十五條之十第一項、四百五十五條之十一第一項、第三百七
    十二條定有明文。準此，協商判決除有刑事訴訟法第四百五
    十五條之四第一項第一款於法院協商訊問程序終結前，被告
    撤銷協商合意或檢察官撤回協商聲請者；第二款被告協商之
    意思非出於自由意志者；第四款被告所犯之罪非第四百五十
    五條之二第一項所定得以協商判決者；第六款被告有其他較
    重之裁判上一罪之犯罪事實者；第七款法院認應諭知免刑或
    免訴、不受理者情形之一，及違反同條第二項「法院應於協
    商合意範圍內為判決；法院為協商判決所科之刑，以宣告緩
    刑或二年以下有期徒刑、拘役或罰金為限」之規定者外，不
    得上訴。
二、本件於原審審理時，檢察官聲請改依協商程序而為判決，經
    檢察官與被告於審判外達成協商之合意，且據被告就觸犯之
    毒品危害防制條例第十條第一、二項施用第一、二級毒品罪
    ，予以認罪，其協商合意內容為：被告願受科刑範圍為有期
    徒刑九月（見原審卷第二十四頁）。
三、前述協商合意並無刑事訴訟法第四百五十五條之四第一項所
    列不得為協商判決之各種情形，原審爰不經言詞辯論，援引
    毒品危害防制條例第十條第一項、第二項、第十八條第一項
    前段、刑法第十一條前段、第五十六條、第五十五條、第四
    十七條、第三十八條第一項第二款等規定，於協商合意範圍
    內，判處被告有期徒刑九月，並依法宣告沒收第一級毒海洛
    因一包（驗餘淨重零點一三公克）、第二級毒品安非他命一
    包（實稱毛重零點五三四公克），及被告所有之空包裝袋一
    個，雖沒收部分為檢察官及被告協商內容所未提及，因毒品
    海洛因及安非他命均為依法應予沒收之違禁物，包裝袋一個
    ，客觀上不具經濟價值，原審為沒收之宣告，尚未超越協商
    合意，故原判決核無違誤。又原判決沒收毒品所依據之毒品
    危害防制條例第十八條第一項前段，係刑法第三十八條之特
    別規定，原判決漏未引用刑法第十一條後段，應由本院補充
    之。
四、被告上訴意旨以：(一)於原審協商過程，檢察官未依法告知協
    商判決不得上訴等相關事宜。(二)被告於原審僅供述於民國九
    十四年五月十八日某時施用毒品，並未供述自九十四年二月
    間起至同年五月十八日止連續施用毒品，原審之審判筆錄記
    載有誤，有重新推求餘地。(三)原判決證據欄並未詳敘尿液鑑
    定報告呈現第一、二級毒品反應，僅以查扣毒品及被告審判
    中自白為裁判依據，未盡調查能事。經查：
    (一)按「法院應於接受前條之聲請後十日內，訊問被告並告以
      所認罪名、法定刑及所喪失之權利。」刑事訴訟法第四百
      五十五條之三第一項規定甚明。查檢察官與被告於原審達
      成協商合意後，原審法院就適用協商程序，將喪失受法院
      依通常程序公開審判之權利、保持緘默之權利、與證人對
      質或詰問證人之權利，及除有刑事訴訟法第四百五十五條
      之十第一項規定之情形外，不得上訴等事項，明白告知被
      告，此見原審審判筆錄即明（見原審卷第二十四頁）。原
      審法院既對被告為上開告知，則不論檢察官有無告知，並
      不影響本件協商判決之效力。
    (二)原審法官詢問雙方協商合意內容為何，檢察官答以：「被
      告連續施用第一、二級毒品，依想像競合從一重施用第一
      級毒品海洛因部分，累犯，求處有期徒刑九月。」被告繼
      答以：「如檢察官所述內容。」並緊接其後簽名確認，嗣
      於法官詢問對起訴書之犯罪事實有何意見時，並答以：「
      我承認有起訴書記載之犯罪事實，我在桃園縣龍潭鄉○○
      路施用第一、二級毒品，海洛因、安非他命一併混入摻入
      玻璃球燒烤吸菸，我是九十四年二月開始施用混入一起用
      燒烤方式施用第一、二級毒品，最後一次施用是在九十四
      年五月十八日在家中施用，施用方式同前。」相關過程並
      經公設辯護人確認在案，被告更簽名確認協商係出於自由
      意志，此參同日審判筆錄之記載即明（見原審卷第二十四
      、二十五頁）。被告以未曾於原審供承連續施用毒品為上
      訴理由，即與事實不符。
    (三)又按「協商判決書之製作及送達，準用第四百五十四條、
      第四百五十五條之規定。」、「簡易判決，應記載下列事
      項：一、第五十一條第一項之記載。二、犯罪事實及證據
      名稱。三、應適用之法條。四、第三百零九條各款所列事
      項。五、自簡易判決送達之日起十日內，得提起上訴之曉
      示。但不得上訴者，不在此限。」刑事訴訟法第四百五十
      五條之八、第四百五十四條第一項分別設有明文。故協商
      判決關於證據部分僅記載其名稱，而未詳述證據之內容，
      亦於法無違。查被告於九十四年五月二十日經警採取之尿
      液，送驗結果，呈安非他命類及鴉片類陽性反應，有台灣
      尖端先進生技醫藥股份有限公司濫用藥物檢驗報告一份附
      卷可稽（下稱檢驗報告，見偵字卷第四十六頁），原審協
      商判決未說明檢驗結果，僅引用檢驗報告為證據，核與法
      律規定相合。
    (四)綜上所述，被告上訴所執各點均不可採。
五、此外，本院查無原審判決有刑事訴訟法第四百五十五條之四
    第一項第一款、第二款、第四款、第六款、第七款所定情形
    之一，或違反同條第二項規定之情形，核諸首揭說明，被告
    自不得上訴，其仍提起本件上訴，即不合法，爰不經言詞辯
    論，予以駁回。
據上論斷，應依刑事訴訟法第四百五十五條之十一第一項、第三
百六十七條前段、第三百七十二條，判決如主文。
中　　華　　民　　國　　94　　年　　12　　月　　13　　日
　　　　　　　　　刑事第十六庭審判長法  官  曾德水
                                    法  官  廖紋妤
                                    法  官  范清銘
上正本證明與原本無異。
如不服本判決，應於收受送達後10日內向本院提出上訴書狀，其
未敘述上訴之理由者並得於提起上訴後10日內向本院補提理由書
（均須按他造當事人之人數附繕本）。
                                    書記官  吳金來
中　　華　　民　　國　　94　　年　　12　　月　　13　　日
附錄：本案論罪科刑法條全文
毒品危害防制條例第十條
施用第一級毒品者，處六月以上五年以下有期徒刑。
施用第二級毒品者，處三年以下有期徒刑。
